【裁判字號】    89,訴,1727
【裁判日期】    901109
【裁判案由】    毒品危害防制條例
【裁判全文】
臺灣桃園地方法院刑事判決                        八十九年度訴字第一七二七號
    公  訴  人  臺灣桃園地方法院檢察署檢察官
    被      告  甲○○
右列被告因違反毒品危害防制條例案件，經檢察官提起公訴（八十九年度毒偵緝字第
六四一號、八十九年度毒偵字第五八六七號），及移送併辦審理（八十九年度毒偵緝
字第六四三號）本院判決如左：
    主  文
甲○○連續施用第壹級毒品，處有期徒刑柒月；又連續施用第貳級毒品，處有期徒刑
伍月，扣案之第貳級毒品安非他命柒小包（含包裝重陸點柒公克）及含有第貳級毒品
安非他命殘渣之塑膠袋壹只，均沒收銷燬之。應執行有期徒刑拾壹月，扣案之第貳級
毒品安非他命柒小包（含包裝重陸點柒公克）及含有第貳級毒品安非他命殘渣之塑膠
袋壹只，均沒收銷燬之。
    事  實
一、甲○○前因施用第二級毒品案件，經本院以八十七年度毒聲字第一六六二號裁定
    送觀察、勒戒後，認無繼續施用毒品之傾向，並經臺灣桃園地方法院檢察署（以
    下簡稱桃園地檢）於民國八十七年十一月七日，以八十七年度偵緝字第一八二號
    、八十七年度偵字第六五一九號不起訴處分確定，竟不知悔改，復於五年內，基
    於施用第一級毒品海洛因之概括犯意，自八十九年四月初某日起至同年十月十一
    日止，每隔三、四天，連續在其當時位於桃園縣八德市○○路七二三巷一號住處
    ，多次施用第一級毒品海洛因，為警分別於（一）八十九年五月二十七日凌晨二
    時，在桃園縣桃園市○○路一二五九巷八號一樓搜索時，當場查獲甲○○、邱顯
    圖、郭美燕、張惠芳等人（邱顯圖、郭美燕、張惠芳等人均另案處理），並扣得
    甲○○所有之安非他命七小包（含包裝重六點七公克）及非甲○○所有與本案無
    關聯之海洛因毛重零點四公克（驗餘毛重零點零三公克）、安非他命三包（含包
    裝重五十二點一公克）、分裝袋二十五個、電子磅秤一台、吸食器二組、史密斯
    三七五型改造手槍一支、改造子彈六顆等物；（二）及於八十九年十月十一日，
    經送臺灣桃園看守所附設勒戒處所觀察、勒戒期間採尿後，經尿液篩檢結果呈現
    嗎啡陽性反應。甲○○另基於施用第二級毒品安非他命之概括犯意，自八十九年
二月初某日起至同年十月十一日止，每隔二、三天，連續在前施用海洛因同址，
    多次施用第二級毒品安非他命，為警分別於下述時、地查獲（一）八十九年二月
    十七日，在桃園縣八德市○○路六六０巷三十二弄一號搜索，當場查扣含有安非
    他命殘渣之塑膠袋壹只；（二）同年五月二十七日，在桃園縣春日路一二五九巷
    八號一樓；（三）同年十月十一日，在臺灣桃園看守所勒戒處所採尿篩檢呈甲基
    安非他命陽性反應，而發現上情。
二、案經桃園縣警察局八德分局及臺灣桃園看守所報告臺灣桃園地方法院檢察署檢察
    官偵查起訴及移送併案審理。
        理  由
一、訊據被告甲○○就右揭犯罪事實，於本院調查、審理時均供承不諱，且被告於兩
    次查獲當日及於觀察勒戒期間所採集之尿液經送驗結果，分別呈甲基安非他命陽
    性及呈嗎啡陽性反應，此有桃園縣衛生局八十九年三月一日不法藥物尿液檢定書
    、法務部調查局九十年一月十一日、二月十九日、一月十九日（９０）陸（一）
    字第８９１０３６７９、00000000、00000000號檢驗通知書及
    臺灣桃園監獄八十九年十月十二日不法藥物尿液檢定書各乙紙附卷可稽（分別附
    於桃園地檢八十九年度毒偵字第二０五四號卷第九頁、本院卷及桃園地檢八十九
    年度毒偵字第五八六七號卷第二頁參照），而扣案有白色粉末殘渣之夾鏈帶，經
    送憲兵司令部鑑定結果，該殘渣袋內殘留有安非他命成分，有該部鑑識中心九十
    年一月五日（９０）綱得字第４８９號鑑驗通知書附於本院卷可稽，此外，扣案
    之七小包白色結晶，經送法務部鑑定結果，亦檢出甲基安非他命成分，有該局九
    十年三月七日（９０）陸（一）字第９０００８５５３號鑑定通知書乙紙附於本
    院卷可稽，是並有扣案之安非他命、含安非他命殘渣之塑膠袋一只可資佐證，被
    告連續施用第一級毒品海洛因及連續施用第二級毒品安非他命犯行，事證明確。
    又被告前曾因施用毒品案件，經本院裁定送觀察、勒戒後，認無繼續施用毒品之
    傾向，經桃園地檢以八十七年度偵緝字第一八二號及八十七年度偵字第六五一九
    號為不起訴處分確定，有該份不起訴處分書附於桃園地檢八十九年度毒偵字第二
    ０五四號卷可參，被告於五年內再犯毒品危害防制條例第十條之罪，經本院於八
    十九年四月十二日裁定送觀察、勒戒，經觀察、勒戒後，認有繼續施用毒品之傾
    向，有臺灣桃園看守所附設勒戒處所八十九年十月二十六日桃所澄衛勒字第０２
    ２１４號函送之有無繼續施用毒品傾向證明書附卷可參（附於桃園地檢八十九年
    度毒偵緝字第六四一號卷第二十六、第二十七頁），本件事證明確，被告犯行洵
    堪認定，應依法論科。
二、核被告所為，係犯毒品危害防制條例第十條第一項之施用第一級毒品罪及同條第
    二項之施用第二級毒品罪。公訴意旨認被告於八十九年二月十七日十八時前回溯
    九十六小時之某一時段內施用第二級毒品安非他命及八十九年十月十一日採尿前
    四十八小時之某一時段內施用第一級毒品海洛因，惟經本院審理結果，認被告施
    用第二級毒品之時間，係自八十九年二月初某日起至同年十月十一日止；而施用
    第一級毒品海洛因之時間，則係自八十九年四月初某日起至同年十月十一日止，
    已如前述，就公訴人未予起訴部分及併案部分，本院認與已經起訴且判決有罪部
    分，分別有連續犯之裁判上一罪關係，本院自應併予審判，附此敘明。而被告於
    施用及準備使用毒品時，非法持有第一級毒品海洛因、第二級毒品安非他命，其
    持有之低度行為均應被施用之高度行為所吸收，不另論其非法持有毒品之罪。又
    其先後多次施用第一級毒品及第二級毒品犯行，時間緊接，犯罪構成要件各相同
  ，顯均係基於概括犯意為之，皆為連續犯，均應依刑法第五十六條之規定以一罪
    論，並均加重其刑。另被告所犯上開二罪間，犯意各別，罪名互異，應予分論併
    罰。
    爰審酌被告前經不起訴處分確定後，仍不知悔改、警惕，猶繼續施用毒品，惟其
    施用毒品係自戕行為，尚無危害他人，且犯後大致坦承犯行，犯後態度良好等一
    切情狀，量處如主文所示之刑，並定其應執行之刑。
三、扣案之第二級毒品七小包（含包裝重六點七公克），係查獲之毒品；而含有安非
    他命殘渣之塑膠袋一只，因與安非他命已無法析離，亦屬第二級毒品，爰依毒品
    危害防制條例第十八條第一項前段規定，均沒收銷燬之。另扣案之第一級毒品海
    洛因驗餘淨重零點零三公克及第二級毒品安非他命三包（含包裝重五十二點一公
    克）、分裝袋二十五個、電子磅秤一台、吸食器二組、史密斯三七五型改造手槍
    一支、改造子彈六顆等物，均經被告否認為其所有，復查無證據足資證明上開物
    品確係被告所有，應認非被告所有供犯本罪所用之物，依法不予宣告沒收，併此
    敘明。
據上論斷，應依刑事訴訟法第二百九十九條第一項前段，毒品危害防制條例第十條第
一項、第二項、第二十條第三項、第十八條第一項前段，刑法第十一條、第五十六條
、第五十一條第五款，判決如主文。
本案經檢察官郭靜文到庭執行職務
中      華      民      國    九十      年     十一     月      九      日
                                  臺灣桃園地方法院刑事第六庭
                                      審判長法  官  孫 惠 琳
                                            法  官  黃 永 定
                                            法  官  簡 婉 倫
右正本證明與原本無異。
如不服本判決，應於判決送達後十日內向本院提出上訴狀( 應附繕本 )，上訴於
臺灣高等法院。
                                            書記官  王 泰 元
中      華      民      國    九十      年     十一     月     十四     日
附論罪科刑依據之法條：
毒品危害防制條例第十條
施用第一級毒品者，處六月以上五年以下有期徒刑。
施用第二級毒品者，處三年以下有期徒刑。


司法院資訊處製作；財團法人民間司法改革基金會備份。
